【裁判字號】    98,交聲,3858
【裁判日期】    981029
【裁判案由】    違反道路交通管理處罰條例聲明異議
【裁判全文】
臺灣臺北地方法院交通事件裁定        98年度交聲字第3858號
                                    98年度交聲字第3859號
                                    98年度交聲字第3860號
                                    98年度交聲字第3861號
                                    98年度交聲字第3863號
原處分機關  臺北市交通事件裁決所
異  議  人
即受處分人  甲○○
上列異議人即受處分人因違反道路交通管理處罰條例案件，對於
臺北市交通事件裁決所中華民國98年7 月31日所為之處分（原處
分：北市裁催字第裁22-1AE450711號、北市裁催字第裁22-1AE45
4174號、北市裁催字第裁22-1AE457939號、北市裁催字第裁22-1
AE459624號、北市裁催字第裁22-1AE461327號），聲明異議，本
院裁定如下：
    主  文
聲請駁回。
    理  由
一、原處分意旨以：異議人即受處分人甲○○所有之車牌號碼43
    17-QL 自小客車，於如附表所示之時間，停放在如附表所示
    之道路收費停車處所，未依規定繳費，經主管單位即臺北市
    停車管理工程處以書面通知補繳後，逾期仍未繳納，為臺北
    市政府交通局填製如附表所列之舉發違反道路交通管理事件
    通知單，逕行舉發其「在道路收費停車處所停車不依照規定
    繳費」之違規。嗣經異議人提出申訴後，原處分機關依道路
    交通管理處罰條例第56條第2 項規定，於民國98年7 月31日
    以如附表所示之裁決書裁處異議人各罰鍰新臺幣（下同）30
    0 元等語。
二、異議意旨以：異議人因向中租迪和股份有限公司買車，惟車
    主仍登記為中租迪和股份有限公司，致異議人未收到停車管
    理主管機關之停車費補繳通知，本案主管機關並未依道路交
    通管理處罰條例第56條第2 項規定通知異議人補繳停車費，
    故請求撤銷原處分，異議人願意繳納原來之停車費用云云。
三、按汽車駕駛人在道路收費停車處所停車，未依規定繳費，主
    管機關應書面通知駕駛人於7 日內補繳，並收取必要之工本
    費用，逾期再不繳納，處新臺幣300 元罰鍰，道路交通管理
    處罰條例第56條第2 項定有明文。
四、經查：
  (一)車牌號碼4317-QL 號自小客車係異議人所有，而該自小客車
    曾於附表所示之時間，在附表所示之地點，因「在道路收費
    停車處所停車經催繳不依規定繳費」之違規，經臺北市政府
    交通局查明上開自小客車之車主為異議人之後，將臺北市○
    ○路邊收費停車場停車費催繳通知單先後於97年8 月22日（
    1 份）、97年8 月27日（3 份）、97年8 月20日（1 份）送
    達異議人，嗣因異議人仍未繳納，臺北市政府交通局遂逕行
    開立舉發違反道路交通管理事件通知單，原處分機關即以異
    議人違反道路交通管理處罰條例第56條第2 項規定為由，於
    98年7 月31日各裁處罰鍰新臺幣300 元，有臺北市停車管理
    工程處98年9 月3 日北市停管字第098362551800號函暨臺北
    市○○路邊收費停車場停車費催繳通知單送達證書5 張、臺
    北市交通事件裁決所違反道路交通管理事件裁決書5 紙在卷
    可稽。
  (二)而上開臺北市○○路邊收費停車場停車費催繳通知單送達證
    書之送達地址為臺北市○○區○○路3 號，且其中於97年8
    月20日、同年月22日送達者，為陳麗玉收受並簽名於送達證
    書上，而同年月27日送達者，為異議人本人簽名於送達證書
    上，此有上開臺北市○○路邊收費停車場停車費催繳通知單
    送達證書可佐，是本件催繳通知單均經合法送達，應堪認定
    ，異議人辯稱未收到停車管理主管機關之停車費補繳通知云
    云，顯有不實。是以，附表所示違規事實既屬明確，原處分
    機關就前開違規事實，對於本件案載違規時間當時車輛登記
    名義車主即異議人加以處罰，於法尚無違誤，異議人前揭所
    辯自不可採。
  (三)從而，原處分機關所為附表所示裁罰，於法並無違誤或不當
    之處，是異議人此部分之聲明異議為無理由，應予駁回。
五、據上論斷，應依道路交通管理處罰條例第19條，裁定如主文
    。
中    華    民    國    98    年    10    月    29    日
                      交通法庭  法  官  林芳華
以上正本證明與原本無異
如不服本裁定應於送達後5日內向本院提出抗告狀
                                書記官  林鈴芬
中    華    民    國    98    年    10    月    29    日
附表
┌──┬───┬──┬────┬────────┬─────┬─────┬─────┐
│編號│本院案│違規│地點    │ 違規行為       │舉發通知單│裁決日期  │裁決內容  │
│    │號    │時間│        │                │          ├─────┤          │
│    │      │    │        │                │          │裁決書編號│          │
├──┼───┼──┼────┼────────┼─────┼─────┼─────┤
│1   │98年度│97年│臺北市○○○道路收費停車處│臺北市政府│98年7 月31│罰鍰新台幣│
│    │交聲字│7 月│春路    │所停車經催繳不依│交通局北市│日        │300元。   │
│    │第3858│24日│        │規定繳費        │交停字第1A├─────┤          │
│    │號    │7 時│        │                │E461327號 │北市裁催字│          │
│    │      │13分│        │                │          │第裁22-1AE│          │
│    │      │    │        │                │          │450711號  │          │
├──┼───┼──┼────┼────────┼─────┼─────┼─────┤
│2   │98年度│97年│同上    │同上            │臺北市政府│98年7 月31│罰鍰新台幣│
│    │交聲字│7 月│        │                │交通局北市│日        │300元。   │
│    │第3859│26日│        │                │交停字第1A├─────┤          │
│    │號    │7 時│        │                │E454174號 │北市裁催字│          │
│    │      │18分│        │                │          │第裁22-1AE│          │
│    │      │    │        │                │          │454174 號 │          │
├──┼───┼──┼────┼────────┼─────┼─────┼─────┤
│3   │98年度│97年│同上    │同上            │臺北市政府│98年7 月31│罰鍰新台幣│
│    │交聲字│7 月│        │                │交通局北市│日        │300元。   │
│    │第3860│30日│        │                │交停字第1A├─────┤          │
│    │號    │7時2│        │                │E457939號 │北市裁催字│          │
│    │      │6分 │        │                │          │第裁22-1AE│          │
│    │      │    │        │                │          │457939 號 │          │
├──┼───┼──┼────┼────────┼─────┼─────┼─────┤
│4   │98年度│97年│同上    │同上            │臺北市政府│98年7 月31│罰鍰新台幣│
│    │交聲字│7 月│        │                │交通局北市│日        │300元。   │
│    │第3861│31日│        │                │交停字第1A├─────┤          │
│    │      │7 時│        │                │E459624號 │北市裁催字│          │
│    │      │18分│        │                │          │第裁22-1AE│          │
│    │      │    │        │                │          │459624 號 │          │
├──┼───┼──┼────┼────────┼─────┼─────┼─────┤
│5   │98年度│97年│臺北市思│同上            │臺北市政府│98年7 月31│罰鍰新台幣│
│    │交聲字│8 月│源街    │                │交通局北市│日        │300元。   │
│    │第3863│1日1│        │                │交停字第1A├─────┤          │
│    │號    │4時 │        │                │E461327號 │北市裁催字│          │
│    │      │20分│        │                │          │第裁22-1AE│          │
│    │      │    │        │                │          │461327號  │          │
└──┴───┴──┴────┴────────┴─────┴─────┴─────┘


司法院資訊處製作；財團法人民間司法改革基金會備份。
